最　高　行　政　法　院　裁　定
                                     100年度裁字第1411號
上  訴  人　楊晨鑫
          　楊善淞
          　楊竣傑
被 上訴 人　勞工保險局
代　表　人　陳益民
上列當事人間勞工保險條例事件，上訴人對於中華民國100年3月
15日高雄高等行政法院99年度訴字第542號判決，提起上訴，本
院裁定如下：
　　主  文
上訴駁回。
上訴審訴訟費用由上訴人負擔。
　　理  由
一、按對於高等行政法院判決之上訴，非以其違背法令為理由，
    不得為之，行政訴訟法第242條定有明文。依同法第243條第
    1項規定，判決不適用法規或適用不當者，為違背法令；而
    判決有同條第2項所列各款情形之一者，為當然違背法令。
    是當事人對於高等行政法院判決上訴，如依行政訴訟法第24
    3條第1項規定，以高等行政法院判決有不適用法規或適用不
    當為理由時，其上訴狀或理由書應有具體之指摘，並揭示該
    法規之條項或其內容；若係成文法以外之法則，應揭示該法
    則之旨趣；倘為司法院解釋或本院之判例，則應揭示該判解
    之字號或其內容。如以行政訴訟法第243條第2項所列各款情
    形為理由時，其上訴狀或理由書，應揭示合於該條項各款之
    事實。上訴狀或理由書如未依此項方法表明，或其所表明者
    與上開法條規定不合時，即難認為已對高等行政法院判決之
    違背法令有具體之指摘，其上訴自難認為合法。
二、被保險人楊顏金環於民國74年3月12日自前投保單位退保後
    ，於97年8月29日再由南縣區漁會申請加保，並於98年4月13
    日因轉移性腺癌，申請傷病給付。嗣楊顏金環於98年5月3日
    因轉移性肺癌去世，其受益人即上訴人楊晨鑫（楊顏金環之
    配偶）遂於98年5月11日以楊顏金環名義申請傷病給付，同
    日並與受益人即上訴人楊善淞、楊竣傑（分別為楊顏金環之
    長子及次子）申請楊顏金環本人死亡給付。經被上訴人調查
    後，認定楊顏金環於97年8月29日加保前後未實際從事漁撈
    勞動工作，不得由南縣區漁會申報加保，乃以98年7月16日
    保承職字第09860368700號函（下稱原處分）知南縣區漁會
    ，並以副本通知上訴人略以「主旨：貴會楊顏金環……被保
    險人資格自97年8月29日起取消，已繳之保險費不予退還，
    至楊顏君之傷病給付及本人死亡給付，本局核定不予給付…
    …。」而否准上訴人之申請。上訴人楊善淞就被上訴人否准
    楊顏金環死亡給付部分不服，向勞工保險監理委員會申請審
    議，亦遭該會以99年1月13日98保監審字第4136號審定書審
    定申請審議駁回。上訴人楊善淞仍不服，提起訴願，亦遭決
    定駁回，上訴人遂提起本件行政訴訟請求：（一）訴願決定
    及原處分均撤銷。（二）被上訴人應依上訴人98年5月11日
    之申請，作成准予給付上訴人喪葬津貼105,000元及遺屬津
    貼630,000元合計735,000元之行政處分及自99年5月11日起
    至清償日止按年息5%計算之利息。經原審法院判決駁回。
三、上訴人對於原審法院判決上訴，係以：上訴人楊晨鑫雖為楊
    顏金環之配偶及受益人，但對其所從事之漁業工作之具體事
    證，並非當事人，原審不傳訊楊顏金環之雇主姜賜調查，亦
    不採信雇主所稱於97年4月至98年3月期間僱用楊顏金環從事
    割草工作之說明，顯違反行政程序法第9條之規定；至被上
    訴人所稱楊顏金環於74年3月12日自前投保單位退保，停逾
    23年後，復於97年8月29日再由南縣區漁會申報加保，顯係
    為誤導原審被保險人係為領取保險給付才加保云云，然本件
    被保險人於97年8月29日加保南縣區漁會前未有轉移性腺癌
    ，且依法就保險事故發生之原因係於何時存在未有明定，故
    被保險人於實際從事工作並依法參加勞工保險死亡，自得依
    規定請領死亡給付等語，雖以該判決違背法令為由，惟核上
    訴狀所載內容，或係重述其在原審業經主張而為原判決摒棄
    不採之陳詞，或係就原審取捨證據、認定事實之職權行使所
    論斷：被保險人楊顏金環於97年8月29日申請加入南縣區漁
    會投保勞工保險前後並未實際從事工作，而上訴人所提出98
    年5月1日訪查紀錄及薪資袋均不足以證明楊顏金環於加保前
    後確有實際從事工作，得依法加入勞工保險之事實，此外，
    上訴人亦未提出其他得證明楊顏金環實際從事漁業工作之具
    體事證，則原處分認定楊顏金環於97年8月29日加保前後未
    實際從事漁撈勞動工作，不得由南縣區漁會申報加保，而否
    准本件喪葬津貼及遺屬津貼之申請，依法核無不合等情，指
    摘其為不當，而未具體表明原判決究竟有如何合於不適用法
    規或適用不當、或有行政訴訟法第243條第2項所列各款之情
    形，尚難認為已對原判決之如何違背法令有具體之指摘。依
    首揭規定及說明，應認其上訴為不合法，應予駁回。
四、據上論結，本件上訴為不合法。依行政訴訟法第249條第1項
    前段、第104條、民事訴訟法第95條、第78條、第85條第1項
    前段，裁定如主文。
中　　華　　民　　國　　100　 年　　6　　 月　　2　　 日
                    最高行政法院第三庭
                        審判長法官　黃　璽　君
                              法官　楊　惠　欽
                              法官　吳　東　都
                              法官　陳　金　圍
                              法官　蕭　惠　芳

以  上  正  本  證  明  與  原  本  無  異
中　　華　　民　　國　　100　 年　　6　　 月　　3　　 日
　　　　　　　　　　　　　　　書記官　彭　秀　玲